# 投资性主体及结构化主体？

提问人：dosky 时间：2014-05-30 09:18:23
2014 年新发的准则多处提到了投资性主体和结构化主体，而定义有些晦涩难懂，高手们能不能给举个例子？

回答人：chenyiwei
请参考：http://bbs.esnai.com/forum.php?m ... 761&pid=7220795 话说本站自己的搜索功能似乎不够强大，这还是只能通过百度倒查回来，本站自己的搜索功能查不到这个帖子，不知道是什么原因？